cs: Typ boxovacího polštáře: Štít na ruku; Chránič trupu; Dvojitá úderová lapa; Lapa; Blok na kopy; Úderový štít; Thajská lapa; Jiné
el: Τύπος στόχου προπόνησης: Ασπίδα βραχίονα; Μαξιλάρι προστασίας σώματος; Στόχος clapper; Στόχος χειρός; Ασπίδα λακτισμάτων; Ασπίδα χτυπημάτων; Στόχος Thai; Άλλο
tr: Boks ped tipi: Kol kalkanı; Gövde koruyucu ped; Raket ellik; Lapa; Darbe yastığı; Vuruş yastığı; Thai lapa; Diğer
sl-SI: Vrsta fokusne podloge za udarce: Ščitnik za roko; Ščitnik za telo; Clapper tarča; Fokusar; Ščitnik za brce; Udarni ščitnik; Tajski fokusar; Drugo
en: Punch pad type: Arm shield; Body protector pad; Clapper target; Focus mitt; Kick shield; Strike shield; Thai pad; Other
vi: Loại tấm đục lỗ: Đích đấm cánh tay; Đích đấm bảo vệ thân; Đích đá kép; Đích đấm bàn tay; Đích đá đỡ; Đích tập đấm đá; Đích đá Thái; Khác
es: Tipo de almohadilla perforada: Escudo de brazo; Protector de cuerpo; Palmeta; Manopla de enfoque; Escudo de patada; Escudo de golpeo; Pao tailandés; Otro
da: Type slagpude: Armskjold; Kropsbeskyttelse; Slagmål (clapper); Fokusplethandsker; Sparkeskjold; Slagskjold; Thaipude; Andet
de: Art des Schlagpolsters: Armschild; Körperschutz-Pad; Klapp-Pratze; Handpratze; Schlagpolster; Schlagmatte; Thai-Pratze; Sonstige
zh-TW: 拳擊墊類型: 手臂靶; 護胸護具; 響靶; 手靶; 踢擊盾靶; 擊打盾靶; 泰拳靶; 其他
hr-HR: Vrsta bušilice: Štitnik za ruku; Štitnik za tijelo; Clapper meta; Fokusna rukavica; Štitnik za udarce nogom; Štitnik za udarce; Tajlandski jastučić; Ostalo
lt-LT: Smūgių pagalvės tipas: Rankos skydas; Kūno apsaugos padas; „Clapper“ taikinys; Fokusavimo letena; Spyrių skydas; Smūgių skydas; Tajų letena; Kita
sv: Typ av slagplatta: Armmitts; Kroppsskydd; Spade/clapper; Fokusmitts; Sparkmitts; Slagmitts; Thaimitts; Övrigt
ko: 펀치 패드 유형: 암 실드; 바디 프로텍터 패드; 클래퍼 타겟; 포커스 미트; 킥 실드; 스트라이크 실드; 타이 패드; 기타
fr: Type de cible de frappe: Bouclier de bras; Plastron de protection; Raquette de frappe; Patte d’ours; Bouclier de frappe; Bouclier de frappe; Pao thaï; Autre
it: Tipo di perforatore: Scudo per braccio; Corpetto protettivo; Colpitore a racchetta; Guanti da passata; Colpitore per calci; Scudo colpitore; Pao thailandese; Altro
hu: Ütőpárna típusa: Karpajzs; Testvédő párna; Csattanós célpárna; Pontütő; Rúgópajzs; Ütőpajzs; Thai pajzs; Egyéb
ru: Тип ударного щита: Макивара для руки; Защита корпуса; Хлопушка-ракетка; Лапа; Макивара; Ударный щит; Тай-пэд; Другое
zh-CN: 防爆胎垫类型: 护臂盾; 身体防护垫; 响靶; 拳击手靶; 踢腿盾; 击打盾; 泰拳靶; 其他
pt-BR: Pad de soco tipo: Escudo de braço; Protetor corporal; Raquete de chute (Clapper target); Manopla de foco; Escudo de chute; Escudo de ataque; Aparador tailandês (Thai pad); Outro
sk-SK: Typ udieracej podložky: Štít na ruku; Chránič trupu; Lapa (clapper); Lapa na presnosť; Blok na kopy; Úderový štít; Thajská lapa; Iný
th: แผ่นเจาะรู: เป้าป้องกันแขน; เกราะป้องกันลำตัว; เป้าเตะแบบคู่; เป้าล่อชก; เป้าเตะ; เป้ากระแทก; เป้าเตะมวยไทย; อื่นๆ
bg-BG: Тип ударна подложка: Протектор за ръка; Протектор за тяло; Лапа тип хлопка; Боксова лапа; Щит за ритници; Щит за удари; Тайландска лапа; Друго
ja: パンチパッドタイプ: アームシールド; ボディプロテクターパッド; クラッパーターゲット; フォーカスミット; キックシールド; ストライクシールド; タイパッド; その他
nb: Type stempelpute: Armskjold; Kroppsbeskytter; Klappeblink; Fokuspute; Sparkeskjold; Slagskjold; Thaipute; Annet
nl: Stootkussen type: Armschild; Lichaamsbeschermer; Klapkussen; Stootkussen; Trapkussen; Stoot-/trapkussen; Thaipad; Overig
ro-RO: Tipul de tampon de perforare: Scut pentru braț; Pad de protecție pentru corp; Țintă de tip paletă; Palmare (focus mitts); Scut pentru lovituri de picior; Scut pentru lovituri; Pernă de antrenament Thai; Altele
pl: Typ tarczy treningowej: Tarcza na ramię; Ochraniacz tułowia; Tarcza typu clapper; Łapa trenera; Tarcza do kopnięć; Tarcza uderzeniowa; Tarcza tajska; Inne
fi: Iskutyynyn tyyppi: Käsivarsisuoja; Vartalosuojatyyny; Clapper-läpsy; Pistemitsi; Potkutyyny; Lyöntityyny; Thaityyny; Muu
pt-PT: Tipo de saco de treino: Escudo de braço; Pad protetor de corpo; Alvo de palmas; Luva de foco; Escudo de pontapé; Escudo de ataque; Pad tailandês; Outro